【裁判字號】    95,上訴,2341
【裁判日期】    950927
【裁判案由】    侵占等
【裁判全文】
臺灣高等法院刑事判決                95年度上訴字第2341號
上  訴  人
即  被  告  甲○○
                    （
上列上訴人因侵占等案件，不服臺灣臺北地方法院95年度易緝字
第84號，中華民國95年5 月30日第一審判決（起訴案號：臺灣臺
北地方法院檢察署93年度偵字第796 號），提起上訴，本院判決
如下：
    主  文
原判決撤銷。
甲○○共同連續意圖為自己不法之所有，而侵占對於業務上所持
有之物，處有期徒刑柒月。
    事  實
一、甲○○與劉桂宜（另由臺灣臺北地方法院於95年8 月21日以
    95年度訴字第1100號判處有期徒刑八月，未確定）原係夫妻
    關係（已於民國92年間離婚），而劉桂宜自民國（下同）89
    年5月1日起至91年1月31日止，在設於臺北市○○區○○路1
    段88號1 樓之富麗冷氣空調材料有限公司（以下簡稱富麗公
    司），擔任會計之職務，並負責處理該公司門市應收款項之
    收取等業務，為從事業務之人。詎其二人因缺款花用，於劉
    桂宜之任職期間內，竟共同基於意圖為自己不法所有之概括
    犯意聯絡，於自90年5月間起至同年6月底止，在富麗公司內
    ，由劉桂宜利用其負責收取富麗公司門市應收款項之支票及
    現金之機會，連續3 次將其業務上所持有之由客戶交付其收
    取如附表(二)所示之支票，未依規定繳回富麗公司予以侵占入
    己，並先後於如附表(二)所示時間，將之存入甲○○於中國農
    民銀行所開設之00000000000 號帳戶予以兌領（支票明細資
    料及託收日期詳如附表(二)所示），以供得款花用，共計新臺
    幣（下同）17690 元。嗣經富麗公司負責人江麗玲發覺支票
    未入帳，經向客戶查證後，始得悉上情。
二、案經富麗公司訴由臺北市政府警察局文山第二分局報請臺灣
    臺北地方法院檢察署檢察官偵查起訴。
    理  由
一、訊據上訴人即被告甲○○固不否認自劉桂宜處取得如附表(二)
    編號一、三所示之支票，並將之存入上開帳戶予以兌領等事
    實，但矢口否認有何業務侵占等犯行，辯稱：未拿得附表(二)
    編號二所示之支票，該支票是劉桂宜自己所存入，伊以為是
    退稅款，另二張支票劉桂宜僅告知上開支票是客戶給渠之佣
    金，其並不知上開支票劉桂宜侵占富麗公司款項所得云云。
    惟查：
  (一)如附表(二)所示之三紙支票均由證人劉桂宜交予被告存入被告
    上開帳戶內兌領之情，業據證人劉桂宜於原審證述明確（見
    原審易緝字第84號卷第31頁），並有上揭帳戶存摺、存提明
    細及託收票據明細表影本在卷可參，且該三紙支票係告訴人
    公司之客票，亦據告訴代表人江麗玲於原審指訴歷歷（見同
    上卷第35頁），再茍編號二之支票係退稅款，應屬發票人為
    國庫之支票，豈會係以個人徐兆車為發票人之支票？是被告
    上開所辯顯非屬實。
  (二)據證人劉桂宜於原審證稱：「因為被告喜歡在外面賭博，當
    時他（即被告） 跟我說外面欠債，問我怎麼辦...，他本來
    都要我回家借錢，起初我有向家中借，後來借太多，不敢再
    去借，... 我會挪用富麗公司之錢是因被告跟我說外面有負
    債，且家中需要用錢」、「（他跟你要錢時，是否知道你也
    沒錢？）他知道」等語（見同上原審卷第31、32、35頁），
    並參以被告於原審自陳：「證人劉桂宜去富麗公司之前，我
    有欠賭債二十幾萬元」、「我每個月有三萬多元入帳，每個
    月給劉桂宜二萬元」各等語（見同上卷第36、43頁），顯見
    被告及其妻當時之家庭財務狀況確屬不佳，以被告甲○○及
    證人劉桂宜為同居共財之夫妻，被告甲○○對其妻之經濟狀
    況當知之甚詳，且其妻係擔任富麗公司會計，並無其他兼職
    ，竟能於一個月之間交予被告面額共計17690 元之他人支票
    三紙，供其兌領，被告當知悉該三紙支票係其妻劉桂宜自富
    麗公司侵占所得。況被告就上揭三紙支票之來源，或供稱其
    妻告知係介紹業務之佣金，或供稱係退稅款云云，亦與證人
    劉桂宜所證稱：有告知被告錢是從其家拿來云云不符（見同
    上卷第32頁）。至證人劉桂宜於原審另證稱：系爭三紙支票
    未向被告說是其挪用富麗公司之款項云云，亦屬迴護被告之
    詞，不足採信。是被告辯稱不知系爭三紙支票是證人劉桂宜
    侵占公司之客票云云，要係推諉卸責之詞，自不足採。則被
    告與證人劉桂宜侵占上開三紙支票之犯行，有犯意聯絡及行
    為分擔，均堪認定。
  (三)至被告雖辯稱系爭三紙支票係由證人劉桂宜所提領花用云云
    ，然經證人劉桂宜於原審否認在卷，而被告甲○○亦不否認
    確曾持上開支票存入其個人帳戶內等事實，衡情證人劉桂宜
    茍為供其本身花用，自可將之存入由其使用之周怡辰或李梁
    恭行之帳戶，直接兌領花用，何須輾轉存入被告帳戶再由被
    告兌領後交付款項供其花用？足認證人劉桂宜所稱上開支票
    係由被告甲○○所提領，應屬可採。被告上開所辯，核屬避
    就之詞，應不可採。
  (四)查被告之前妻劉桂宜自89年5 月1日起至91年1月31日止，擔
    任富麗公司之會計，負責處理該公司門市應收款項之收取等
    業務乙節，業經證人即富麗公司之代表人江麗玲陳明在卷，
    復為證人劉桂宜及被告甲○○所不否認，並有證人劉桂宜所
    立具之員工離職申請書影本在卷可稽，足見上揭三紙支票確
    為證人劉桂宜於業務上持有之告訴人富麗公司所有之物無訛
    。而證人劉桂宜於收取上揭屬告訴人公司客票之支票，未依
    規定繳回富麗公司，並交由被告存入被告上開帳戶兌領花用
    ，其等有為自己不所有之意圖，即堪認定。
  (五)綜上所述，被告甲○○與證人劉桂宜共同侵占由劉桂宜基於
    業務上所持有之系爭支票款項之事證明確，被告上開所辯，
    要屬事後卸責之詞，不足採信。被告甲○○之犯行洵堪認定
    ，應予依法論科。
二、核被告甲○○所為，係犯刑法第336條第2項之業務侵占罪。
    查被告行為後，刑法於94年2 月2日修正公布，並於95年7月
    1日施行，其中修正第2 條、第28條、第31條、第33條第5款
    ，而刑法第56條連續犯之規定亦經刪除。按行為後法律有變
    更者，適用行為時之法律，但行為後之法律有利於行為人者
    ，適用最有利於行為人之法律，現行刑法第2條第1項定有明
    文。此條規定乃與刑法第1 條罪刑法定主義契合，而貫徹法
    律禁止溯及既往原則，係規範行為後法律變更所生新舊法律
    比較適用之準據法，是刑法第2 條本身雖經修正，但刑法第
    2 條既屬適用法律之準據法，本身尚無比較新舊法之問題，
    應一律適用裁判時之現行刑法第2 條規定以決定適用之刑罰
    法律，先予敘明。又以本次刑法修正之比較新舊法，應就罪
    刑有關之共犯、未遂犯、想像競合犯、牽連犯、連續犯、結
    合犯，以及累犯加重、自首減輕暨其他法定加減原因（如身
    分加減）與加減例等一切情形，綜其全部罪刑之結果而為比
    較，最高法院95年度第8 次刑庭會議決議可資參照。本件被
    告其雖非富麗公司從事收取應收款項業務之人，然另案被告
    劉桂宜原係富麗公司之會計，負責處理該公司門市應收款項
    之收取等業務，為從事業務之人，屬身分犯，被告無該身分
    關係，惟與之共同實施本件業務侵占犯行，依刑法第31條第
    1項之規定，應以共同正犯論，但該條第1項新增但書規定，
    即共同實行者雖無特定關係，「但得減輕其刑」，比較修正
    前後，自以修正後較有利於被告。又刑法第28條此次亦有修
    正為：「二人以上共同實行犯罪之行為者，皆為正犯」，揆
    諸本條之修正理由係為釐清陰謀共同正犯、預備共同正犯、
    共謀共同正犯是否合乎本條規定之正犯要件。而被告甲○○
    與共犯劉桂宜所為之侵占犯行，既均屬實行犯罪行為之正犯
    ，則適用修正前刑法第28條規定論擬，並無不利於被告。又
    刑法第56條關於連續犯之規定，此次亦經修正刪除，修正後
    無連續犯一罪論之適用，所為各次犯行，應數罪併罰，比較
    修正前後，應以修正前較有利於被告。再據此次修正後之刑
    法施行法增訂第1條之1：「中華民國94年1月7日刑法修正施
    行後，刑法分則編所定罰金之貨幣單位為新臺幣。94年1 月
    7 日刑法修正時，刑法分則編未修正之條文定有罰金者，自
    94年1月7日刑法修正施行後，就其所定數額提高為30倍。但
    72年6 月26日至94年1月7日新增或修正之條文，就其所定數
    額提高為3倍」及刑法第33條第5款修正為：「主刑之種類如
    下：五、罰金：新臺幣1 千元以上，以百元計算之」等規定
    ，是依修正後之法律，刑法第336條第2項之法定罰金刑部分
    ，其最低額均提高為新臺幣1 千元，比較修正前、後之刑罰
    法律規定，自以被告行為時關於罰金刑最低額之法律較有利
    於被告。是綜合比較全部之罪刑結果，應以被告行為時之舊
    法較有利，依新刑法第2條第1項前段規定，應適用行為時法
    。從而被告先後多次業務侵占犯行，時間緊接，方法相同，
    觸犯構成要件相同之罪名，顯係基於概括犯意而為之，為連
    續犯，應依修正前刑法第56條之規定論以一罪，並依法加重
    其刑。附表二編號二所示之支票，雖未據起訴，惟此部分與
    上開論罪科刑部分有連續犯之裁判上一罪關係，法院自得併
    予審究之，附此敘明。
三、原審對被告予以論罪科刑，固非無見，惟被告並未與劉桂宜
    共同侵占如附表(一)、(三)所示之支票，且未與之共同偽造附表
    (一)編號一、二、三、所示之支票背面之背書犯行（理由如後
    述），原審認被告尚成立上開之業務侵占罪及行使偽造私文
    書罪，即有未合。被告上訴否認此部分之犯行，為有理由，
    自應由本院將原判決撤銷改判。爰審酌被告甲○○與其妻另
    案被告劉桂宜二人因需款花用，利用業務上之便而共謀侵占
    富麗公司之款項及支票，侵害該公司之權益，並參酌其侵害
    金額非多，惟迄於本院審理時尚未償還前開款項，犯後經通
    緝二次始歸案，及其品行、犯罪動機、目的、手段、行為次
    數、生活狀況、智識程度、犯罪所生之損害等一切情狀，量
    處有期徒刑七月。
四、
  (一)公訴意旨另以被告甲○○尚與劉桂宜、周怡辰，因甲○○需
    錢恐急，竟共同基於意圖為自己不法所有之概括犯意聯絡，
    在劉桂宜任職期間內，自90年10月間起至91年4 月20日止，
    在富麗公司內，由劉桂宜利用職務之便，侵占富麗公司所有
    之支票數張，並將其中如附表(一)編號三、四、五所示之支票
    三紙（其中編號三支票之面額起訴書誤書為9278元），由劉
    桂宜以每張一至二千元不等之代價，交由周怡辰存入上海儲
    蓄商業銀行（下稱上海商銀）帳號00000000000000號周怡辰
    之帳戶內，劉桂宜並謊稱支票遺失，嗣經富麗公司查證而知
    上情，因認被告甲○○另涉犯刑法第336條第2項之業務侵占
    罪嫌。
  (二)按犯罪事實應依證據認定之，無證據不得認定其犯罪事實，
    又不能證明被告犯罪者，應諭知無罪之判決，刑事訴訟法第
    154條第2項、第301條第1項分別定有明文。又按刑事訴訟法
    上所謂認定犯罪事實之證據，係指足以認定被告確有犯罪行
    為之積極證據而言，如未能發現相當證據或證據不足以證明
    ，自不得以推測或擬制之方法，以為裁判之基礎。另認定不
    利於被告之事實，須依積極證據，苟積極證據不足為不利於
    被告事實之認定，即應為有利於被告之認定，更不必有何有
    利之證據。再按認定犯罪事實，所憑之證據，雖不以直接證
    據為限，間接證據亦包括在內，然無論直接或間接證據，其
    為訴訟上之證明，須於通常一般之人均不致於有所懷疑，而
    得確信其為真實之程度者，始得據之為有罪之認定，倘其證
    明尚未達到此一程度，而有合理性懷疑之存在時，即無從為
    有罪之認定。（參照最高法院29年上字第3105號、40年台上
    字第86號、30年上字第816 號、76年台上字第4986號判例）
  (三)公訴人認被告甲○○上開行為涉有刑法第336條第2項之業務
    侵占犯行，無非以告訴人富麗公司之代表人江麗玲之指訴，
    證人即富麗公司員工孫承邦及李基文之證述，並有周怡辰、
    李梁恭行之上開上海商銀、安泰商銀帳戶之存摺影本及託收
    票據明細表在卷可稽為其主要論據。訊據被告甲○○堅決否
    認侵占犯行，辯稱：劉桂宜與周怡辰、李梁恭行間之金錢往
    來，伊均不知情，伊不知劉桂宜有侵占上開支票，伊係後來
    才知情，是劉桂宜叫伊過去公司，伊沒辦法才簽借據等語。
  (四)經查：
  1.本件檢察官原起訴被告與劉桂宜共同業務侵占富麗公司所有
    共計面額約120 萬元之數張支票，除上開已論罪之附表(二)編
    號一、三之支票外，尚包括如附表(一)編號三、四、五所示之
    支票，嗣經原審查出劉桂宜侵占之支票尚包括如附表(一)編號
    一、二、附表(二)編號二及附表(三)所示之支票，其餘則為現金
    。惟本院認被告僅與劉桂宜共同侵占如附表(二)所示之三張支
    票，此外並未侵占如附表(一)、附表(三)所示之支票及現金共計
    118萬2310元（即上揭論罪之三紙支票面額17690元除外），
    爰詳述如下：
  2.據同案共同被告周怡辰於原審供稱：上海商銀是劉桂宜要求
    我開戶，當時告訴我說怕被甲○○發現，所以才要我開戶，
    因為她要存私房錢，... 開完戶後金融卡先交給劉桂宜，存
    摺、印章本來是我保管，後來劉桂宜跟我要回去，之後都是
    劉桂宜在使用劉桂宜，... 當時劉桂宜拿支票給我存時，我
    沒問她這些支票從何取得，我只有拿去存，每次拿、一二千
    元的跑路費，我不知這些支票是富麗公司的錢，我開這個帳
    戶，劉桂宜教我不要跟甲○○說，也不要讓甲○○知道等語
    （見原審93年度易字第329號卷第349頁），核與劉桂宜於原
    審證稱：「（富麗公司的貨款為何放在李梁恭行、周怡辰的
    帳戶？）因被告喜歡在外面賭博，當時我要支付房租及小孩
    補習費，被告常請朋友回來喝酒，我只要家中安定，加中能
    住，我要給小孩最好的，李梁恭行看到我都是因為沒錢被我
    先生打，所以我希望他們借帳戶給我」、「周怡辰帳戶裡兌
    領的支票，都是伊交給周怡辰」等語相符（見上開原審緝字
    卷第31、37頁）。足見劉桂宜交給周怡辰富麗公司所有之支
    票而存入周怡辰之上開帳戶兌領之情，被告並不知情，可以
    認定。
  3.徵之卷附附表(一)所示支票影本，並非全數載有受款人，已難
    遽謂被告知悉劉桂宜取得支票之來源，更何況支票上所載受
    款人縱為告訴人富麗公司，然劉桂宜所取得之支票來源不一
    ，其與原各支票之持票人之法律關係亦屬不同，被告既不知
    有該帳戶存入支票之事實，自亦無從知之。況周怡辰被訴業
    務侵占罪嫌，業經原審判決無罪，檢察官上訴後，復經本院
    駁回其上訴而確定在案，有本院94年度上易字第1087號判決
    書附卷可稽。是尚難僅以該五紙支票係存入周怡辰之帳戶內
    兌領之事實，即逕認被告知悉該五紙支票即係劉桂宜侵占富
    麗公司所有之貨款支票。
  4.另據證人劉桂宜於原審證稱：伊有向李梁恭行借帳戶，讓伊
    存支票，沒有讓被告知道等語（見原審易緝字第84號卷第35
    頁），及證人李梁恭行於原審證稱：其帳戶內有二紙支票是
    劉桂宜交給伊去存入銀行等語（見原審93年度易字第329 號
    卷第259 頁背面），參以告訴代表人江麗玲於原審陳述：當
    時李梁恭行有到公司來解釋說他安泰銀行帳戶是給劉桂宜用
    的，... 富麗公司的客票是劉桂宜拿給他叫他去存款，其餘
    他都不知道等情（見同上原審卷第283、284頁），足認李梁
    恭行之上開帳戶確係借予劉桂宜使用，是證人劉桂宜上開證
    述自堪採信，被告甲○○對於劉桂宜借用李梁恭行之上開帳
    戶既不知情，自亦難認被告甲○○有與劉桂宜共同侵占如附
    表(三)所示之支票之犯行。
  5.另查卷內並無被告有與劉桂宜共同侵占富麗公司所有之現金
    ，且依證人江麗玲、孫承邦、李基文及蔡繆瑞松於偵查及原
    審中所為之證詞，參酌被告甲○○於偵審中之供述內容，均
    無從認定被告與周怡辰、劉桂宜間就此部分業務侵占犯行有
    何犯意聯絡及行為分擔。至被告事後簽立借據一紙，僅能證
    明被告願意承擔劉桂宜侵占富麗公司之貨款之賠償責任，並
    不能據此即認定被告有與劉桂宜共犯此部分之業務侵占之犯
    行。是尚難認定被告有與劉桂宜共同侵占如附表(一)(三)所示之
    支票及現金之犯行。
  (五)此外，復查無其他積極證據足認被告確有此部分之業務侵占
    犯行，被告被訴此部分之犯行，並不能證明犯罪，然公訴人
    認此部分與前開論罪部分，有連續犯之裁判上一罪關係，爰
    不另為無罪之諭知。
五、原審判決另認定被告甲○○與劉桂宜共同在侵占富麗公司所
    有如附表(一)編號一、二、三所示之支票，於存入周怡辰之上
    開銀行帳戶託收時，先後在各該支票背面盜蓋富麗公司之橫
    戳章及負責人江麗玲之印章偽造背書，予以兌領，足以生損
    害於富麗公司及江麗玲，因而對被告甲○○論處刑法第216
    條、第210 條行使偽造私文書罪刑。惟查：據證人劉桂宜於
    原審證稱：如附表(一)編號一、二、三所示之支票上面要蓋富
    麗公司之章才有辦法兌領，伊有保管公司橫戳章及江麗玲的
    開發票章，伊沒有經過富麗公司同意就將章蓋在支票上等語
    （見原審易緝字第84號卷第33、34頁），顯見上揭三紙支票
    之偽造背書，均係劉桂宜一人所為。而存入周怡辰上開帳戶
    之所有支票，被告甲○○既均不知情，已如上述，而上開印
    章、戳章平日即為劉桂宜所保管，衡情被告甲○○對於劉桂
    宜盜蓋該章戳而偽造支票之背書行使之情，當屬不知情，自
    難認其有共同行使偽造私文書犯行。此部分之事實，即屬不
    能證明，原判決予以論處，即有未洽。惟此部分未據檢察官
    起訴，且與上開論罪部分無裁判上一罪之關係可言，自無庸
    為實體審究，並此敘明。
據上論斷，應依刑事訴訟法第369條第1項前段、第364條、第299
條第1 項前段，刑法第2條第1項前段、第336條第2項，修正前刑
法第28條、第31條第1項、第56條、第33條第5款，修正前罰金罰
鍰提高標準條例第1條前段，判決如主文。
本案經檢察官林炳雄到庭執行職務。
中    華    民    國    95    年    9    月    27     日
                  刑事第十庭    審判長法  官  劉景星
                                      法  官  陳博志
                                      法  官  李春地
以上正本證明與原本無異。
不得上訴。
                                      書記官  蘇秋
中    華    民    國    95    年    10    月    3     日
附錄：本案論罪科刑法條全文
中華民國刑法第336條第2項：
對於業務上所持有之物，犯前條第1項之罪者，處6月以上5年以
下有期徒刑，得併科3千元以下罰金。
附表：
（一）周怡辰之上海商業儲蓄銀行新店分行00000000000000號帳戶
┌─┬─────┬─────┬────┬───┬──────┬────────┐
│編│付款行庫  │支票號碼  │票載日期│金  額│發票人      │支票背面之印文  │
│號│／        │          │／      │      │／          │                │
│  │帳號      │          │託收日期│      │受款人      │                │
├─┼─────┼─────┼────┼───┼──────┼────────┤
│一│板信銀行  │SD0000000 │90.10.09│13062 │宏騏興業有限│「富麗冷氣空調材│
│  │新店分行  │          │／      │      │公司        │料有限公司」之橫│
│  │／        │          │90.10.08│      │／          │條戳及「江麗玲」│
│  │0000000000│          │        │      │富麗冷氣空調│之印文各一枚    │
│  │          │          │        │      │材料有限公司│                │
├─┼─────┼─────┼────┼───┼──────┼────────┤
│二│板信銀行  │SD0000000 │90.10.31│1700  │宏騏興業有限│「富麗冷氣空調材│
│  │新店分行  │          │／      │      │公司        │料有限公司」之橫│
│  │／        │          │90.10.11│      │／          │條戳及「江麗玲」│
│  │0000000000│          │        │      │富麗冷氣空調│之印文各一枚    │
│  │          │          │        │      │材料有限公司│                │
├─┼─────┼─────┼────┼───┼──────┼────────┤
│三│中華銀行  │AP0000000 │90.11.30│19278 │長鈺國際有限│「富麗冷氣空調材│
│  │三重分行  │          │／      │      │公司        │料有限公司」之橫│
│  │／        │          │90.11.12│      │／          │條戳            │
│  │000000000 │          │        │      │富麗冷氣空調│                │
│  │          │          │        │      │材料有限公司│                │
├─┼─────┼─────┼────┼───┼──────┼────────┤
│四│農民銀行  │ 0000000  │90.12.25│6500  │新弘貿易有限│無              │
│  │新店分行  │          │／      │      │公司        │                │
│  │／        │          │90.12.05│      │／          │                │
│  │100420    │          │        │      │未記載      │                │
├─┼─────┼─────┼────┼───┼──────┼────────┤
│五│彰化銀行  │ 0000000  │91.01.15│10000 │黃俊明（背書│無              │
│  │東門分行  │          │／      │      │人吳雙德）  │                │
│  │／        │          │90.11.28│      │／          │                │
│  │000000000 │          │        │      │未記載      │                │
└─┴─────┴─────┴────┴───┴──────┴────────┘
  （二）甲○○之中國農民銀行00000000000號帳戶
┌─┬─────┬─────┬────┬───┬──────┬────────┐
│編│付款行庫  │支票號碼  │票載日期│金  額│發票人      │支票背面之印文  │
│號│／        │          │／      │      │／          │                │
│  │帳號      │          │託收日期│      │受款人      │                │
├─┼─────┼─────┼────┼───┼──────┼────────┤
│一│淡水信用合│AA0000000 │90.05.31│4580  │周丁才      │無              │
│  │作社營業部│          │／      │      │／          │                │
│  │／        │          │90.05.30│      │未記載      │                │
│  │183020    │          │        │      │            │                │
├─┼─────┼─────┼────┼───┼──────┼────────┤
│二│安泰銀行  │BG0000000 │90.05.15│4280  │徐兆車      │無              │
│  │景美分行  │          │／      │      │／          │                │
│  │／        │          │90.05.31│      │未記載      │                │
│  │0000000   │          │        │      │            │                │
├─┼─────┼─────┼────┼───┼──────┼────────┤
│三│華南雙和  │DC0000000 │90.06.31│8830  │百贊電      │無              │
│  │／        │          │／      │      │器有限      │                │
│  │00000000-0│          │90.06.29│      │公司        │                │
│  │          │          │        │      │／          │                │
│  │          │          │        │      │未記載      │                │
└─┴─────┴─────┴────┴───┴──────┴────────┘
  （三）李梁恭行之安泰商業銀行00000000000000號帳戶
┌─┬─────┬─────┬────┬───┬──────┬────────┐
│編│付款行庫  │支票號碼  │票載日期│金  額│發票人      │支票背面之印文  │
│號│／        │          │／      │      │／          │                │
│  │帳號      │          │託收日期│      │受款人      │                │
├─┼─────┼─────┼────┼───┼──────┼────────┤
│一│新竹商銀  │AA0000000 │91.01.10│15400 │精佑國際興業│無              │
│  │公西分行  │          │／      │      │有限公司    │                │
│  │(945-6)   │          │91.01.15│      │／          │                │
│  │          │          │        │      │未記載      │                │
├─┼─────┼─────┼────┼───┼──────┼────────┤
│二│第一信用合│NQ0000000 │91.01.05│2150  │德益水電材料│無              │
│  │作社景美分│          │／      │      │行          │                │
│  │行        │          │91.01.02│      │／          │                │
│  │0000000000│          │        │      │未記載      │                │
│  │60        │          │        │      │            │                │
├─┼─────┼─────┼────┼───┼──────┼────────┤
│三│彰化銀行  │BC0000000 │90.12.31│4876  │柏緯有限公司│無              │
│  │中和分行  │          │／      │      │／          │                │
│  │000000000 │          │91.01.03│      │未記載      │                │
├─┼─────┼─────┼────┼───┼──────┼────────┤
│四│新莊市農會│CP0000000 │91.01.01│35000 │江秋菊      │無              │
│  │中港分部  │          │／      │      │／          │                │
│  │000000000 │          │91.01.03│      │未記載      │                │
└─┴─────┴─────┴────┴───┴──────┴────────┘


司法院資訊處製作；財團法人民間司法改革基金會備份。
